【裁判字號】    90,上易,1570
【裁判日期】    901107
【裁判案由】    竊盜
【裁判全文】
臺灣高等法院臺南分院刑事判決             九十年度上易字第一五七號    Ｃ
      上  訴  人
      即  被  告  乙  ○  ○
右上訴人因竊盜案件，不服臺灣臺南地方法院九十年度易字第一六五九號中華民國九
十年八月二十八日第一審判決（起訴案號：臺灣臺南地方法院檢察署九十年度偵字第
七八五七號），提起上訴，本院判決如左：
      主      文
上訴駁回。
      事      實
一、乙○○（其曾於八十六年間因公共危險罪經判處有期徒刑五月，緩刑三年，緩刑
    中交付保護管束，而於八十六年三月二十八日確定在案）與年籍、姓名均不詳，
    綽號「小寶」、「酷Ｇ」及「毛二」之成年男子，於民國九十年七月十日晚間六
    、七時許自高雄火車站搭乘火車至台南縣官田鄉隆田火車站後，隨即共同意圖為
    自己不法之所有，並基於概括之犯意，先於晚間七時四十分許起，在隆田火車站
    前停車場，即由「小寶」及「酷Ｇ」持客觀上對人之生命、身體具有危險性之Ｔ
    型板手一支（未扣案；檢察官誤載為螺絲起子），破壞甲○○所有車號ＬＣＯ—
    一六０重機車車頭鑰匙孔實施竊取行為，乙○○與「毛二」則負責把風。嗣「小
    寶」、「酷Ｇ」騎乘該車號ＬＣＯ—一六０號重機車前往台南縣官田鄉○○路一
    一二之二號前，持上開Ｔ型板手竊得郭名峰所持有之車號ＭＷＨ—八一六號重機
    車一部後，「小寶」與「酷Ｇ」分騎上開兩輛機車至隆田火車站前搭載乙○○及
    「毛二」。復於同日晚間九時三十分許，在台南縣麻豆鎮○○路十六之二號前，
    「毛二」見陳昆峰所有之車號ＫＨ５—一００號重機車停放路旁，機車鑰匙並未
    取下，乃由乙○○、「小寶」、「酷Ｇ」三人在場把風，並由「毛二」動手竊取
    該車，於啟動電門鑰匙孔擬移動該車時，始發現該車車輪上有大鎖，因鑰匙串上
    並無大鎖之鎖匙而未遂。「毛二」與「小寶」發覺有異，即先行離開，「酷Ｇ」
    則繼續物色路旁停放之車輛，乙○○則騎乘上開竊得之ＬＣＯ—一六０重機車在
    旁把風。經警發覺，追捕乙○○，「酷Ｇ」則趁隙逃逸，並循線於台南縣官田鄉
    官田村二二三號前起出前開遭竊之ＭＷＨ—八一六號重機車一輛。
二、案經台北縣警察局麻豆分局報告台灣台南地方法院檢察署檢察官偵查起訴。
      理      由
一、訊據上訴人即被告乙○○對於右揭事實於本院審理中供承不諱，核與被害人甲○
    ○、郭名峰、陳昆峰於警訊時證述失竊情節相符，復有贓物認領保管單二紙附卷
    可稽，足徵被告上開供述核與事實相符，自可採為證據，本件事證已臻明確，被
    告犯行洵堪認定，應依法論科。
二、按刑法第三百二十一條第一項第三款所謂兇器，凡於人之生命身體之安全，易生
    危險者均屬之，因攜帶兇器行竊，只需行竊時攜帶具有危險性之兇器為已足，並
    不以主觀上有以該兇器行兇之意圖為必要，最高法院七十年度台上字第六一一○
    號判決、七十一年度台上字第七二八號判決均採同一見解。而被告乙○○等人持
    以連續行竊之Ｔ型板手，可用於撬開機車車頭鑰匙孔，應為質地堅硬之工具，無
    論被告主觀上是否旨在行兇抑僅用以行竊，在客觀上既具有行兇之危險性，均屬
    兇器之一種。故核被告乙○○夥同「小寶」、「毛二」、「酷Ｇ」持Ｔ型板手竊
    取ＬＣＯ—一六０號重機車之行為，係犯刑法第三百二十一條第一項第四款、第
    三款之結夥三人以上、攜帶兇器竊盜罪；被告乙○○夥同「小寶」、「毛二」、
    「酷Ｇ」持Ｔ型板手已著手竊取ＫＨ５—一００號重機車，並未得手隨即離開，
    尚未竊得機車並置於已力支配之下，此部分行為，係犯刑法第三百二十一條第二
    項結夥三人以上、攜帶凶器竊盜未遂罪。被告乙○○與「毛二」、「酷Ｇ」、「
    小寶」間有犯意之聯絡，行為之分擔，均為共同正犯，應就各共犯之所為負全部
    責任。被告乙○○先後二次犯行，時間緊接，手法相同，且係犯構成要件相同之
    罪名，顯係基於概括犯意而為，雖有既、未遂之分，仍成立連續犯，應按情節之
    輕重，以結夥三人以上、攜帶凶器竊盜既遂一罪論，並依法加重其刑。
三、原審援引刑事訴訟法第二百九十九條第一項前段、刑法第五十六條、第二十八條
    、第三百二十一條第一項第四款、第三款、第三十八條第一項第二款之規定，並
    參酌被告乙○○年輕識淺，未循正途，侵犯他人之財產權，其手段、所生危害及
    犯罪後尚能坦承犯行，態度尚稱良好等一切情狀，量處有期徒刑八月，並以公訴
    人雖對被告具體求刑有期徒刑二年，惟審酌被告係初次犯竊盜犯行，並帶同警方
    起出所竊機車，且犯後業已坦承犯行，深知悔過，認科以上開刑度，已足收懲戒
    之效，又以未扣案之Ｔ型板手一支係共犯「小寶」所有並用以行竊之工具，此經
    被告乙○○陳明在卷，雖未扣案，然不能證明業已滅失，爰依法宣告沒收等情。
    本院經核其認事用法，均無不當，量刑亦稱妥適。被告上訴意旨認原審量刑過重
    云云，為無理由，應予駁回。
據上論斷，應依刑事訴訟法第三百六十八條，判決如主文。
本案經檢察官楊治宇到庭執行職務。
中    華    民    國      九十      年        十一      月      七      日
                                  臺灣高等法院臺南分院刑事第六庭
                                      審判長法官  楊    明    章
                法官  戴    勝    利
                                            法官  顏    基    典
右正本證明與原本無異。
不得上訴。
                                      法院書記官  呂    嘉    文
中    華    民    國      九十      年        十一      月     八       日
附錄法條：
第三百二十一條第一項第三款、第四款：
犯竊盜罪而有左列情形之一者，處六月以上五年以下有期徒刑：
三、攜帶兇器而犯之者。
四、結夥三人以上而犯之者。


司法院資訊處製作；財團法人民間司法改革基金會備份。
